臺灣臺中地方法院刑事判決
110年度交簡上字第110號
上  訴  人  
即  被  告  王靈忠


選任辯護人  林孟毅律師（解除委任）
            陳奕安律師（解除委任）       
上列上訴人即被告因過失傷害案件，不服本院豐原簡易庭110年
度豐交簡字第151號中華民國110年3月16日第一審刑事簡易判決
（聲請簡易判決處刑案號：110年度偵字第1436號），提起上訴
，本院管轄之第二審合議庭判決如下：
    主    文
上訴駁回。
    犯罪事實及理由
一、本案經本院審理結果，認原審判決認事用法及量刑均無不當
    ，應予維持，除增列證據「上訴人即被告王靈忠（下稱被告
    ）於本院準備程序及審理時所為之自白（見本院簡上卷第77
    頁、第97頁）」外，其餘均引用本院第一審刑事簡易判決書
    及原審判決引自臺灣臺中地方檢察署檢察官聲請簡易判決處
    刑書所記載之犯罪事實、證據及理由（如附件）。
二、被告之上訴意旨略以：對於原審判決認定之事實及法律適用
    均不爭執，但我年紀已長，現在跑車不方便，錢沒有那麼好
    賺，請求從輕量刑，並給予緩刑之宣告等語。
三、按量刑之輕重及緩刑之宣告，係事實審法院得依職權自由裁
    量之事項，茍已斟酌刑法第57條各款所列情狀而未逾越法定
    刑度，或濫用其權限，則不得遽指為違法；又刑罰之量定屬
    法院自由裁量之職權行使，但仍應審酌刑法第57條所列各款
    事由及一切情狀，為酌量輕重之標準，並非漫無限制，在同
    一犯罪事實與情節，如別無其他加重或減輕之原因，下級法
    院量定之刑，亦無過重或失輕之不當情形，則上級法院對於
    下級法院之職權行使，原則上應予尊重（最高法院72年台上
    字第6696號判例、75年台上字第7033號判例及85年度台上字
    第2446號判決意旨可資參照）。經查：
　㈠原審認被告犯罪事證明確，適用刑法第284條後段、第62條前
    段、第41條第1項前段，刑法施行法第1條之1第1項等規定，
    並審酌被告參與道路交通，自應確實遵守交通規則以維護自
    身及其他用路人之安全，卻有跨越雙黃線逆向駛入來車車道
    之疏失，因而肇事致告訴人受有如聲請簡易判決刑書犯罪事
    實欄所載之傷害，其對於本案車禍之發生確有過失，所為誠
    值非難；並考量告訴人所受之傷害程度，因金額差距過大而
    未能達成和解，告訴人未獲得相當賠償，暨被告之教育程度
    、家庭經濟狀況，及於犯罪後坦承犯行之犯後態度等一切情
    狀，就被告所犯之罪量處有期徒刑6月，並諭知易科罰金之
    折算標準，經核認事用法均無違誤，量刑亦已審酌刑法第57
    條各款所列情狀而未逾越法定刑度，亦查無濫用裁量之情，
    依前揭說明，不得遽指為違法，本院應予尊重。又被告迄今
    仍未與告訴人達成調解、賠償損害，原審量刑之基礎並無改
    變，被告上訴意旨請求從輕量刑，實非可採。
　㈡被告前於民國66年間雖因過失致死案件，經本院判處有期徒
    刑10月，併予宣告緩刑3年，其緩刑期滿未經撤銷，5年以內
    未曾因故意犯罪受有期徒刑以上刑之宣告，有被告之臺灣高
    等法院被告前案紀錄表在卷可憑，固符合刑法第74條第1項
    第2款之要件。然按諭知緩刑，除應具備刑法第74條第1項各
    款之條件外，並須有可認為以暫不執行為適當之情形，始得
    為之（最高法院109年度台上字第3837號判決意旨可資參照
    ）。查被告雖坦承犯行，然本院審酌本案之犯罪情節、被告
    之過失程度及被告犯後尚未能與告訴人達成調解、賠償損害
    等情，認並無暫不執行刑罰為適當之情形，實不宜為緩刑之
    宣告，被告此部分之上訴理由，亦難採認。
四、綜上所述，本院認原審認事用法並無違法或不當之處，量刑
    亦屬妥適，從而本件上訴並無理由，應予駁回。　　
據上論斷，應依刑事訴訟法第455條之1第1項、第3項、第368條
、第373條，判決如主文。
本案經檢察官許景森提起公訴，檢察官温雅惠到庭執行職務。
中　　華　　民　　國　　110 　年　　11　　月　　24　　日
                  刑事第七庭  審判長法  官  尚安雅
　　　　　　　　　                  法  官  林忠澤
　　　　　　　　　                  法  官  王怡蓁  
以上正本證明與原本無異。
不得上訴。
                                    書記官  黃雅青
中　　華　　民　　國　　110 　年　　11　　月　　25　　日

【 附件 】
臺灣臺中地方法院刑事簡易判決　　　
                                  110年度豐交簡字第151號
聲　請　人　臺灣臺中地方檢察署檢察官
被　　　告　王靈忠
上列被告因過失傷害案件，經檢察官聲請以簡易判決處刑（110
年度偵字第1436號），本院判決如下：
    主    文
王靈忠犯過失傷害致人重傷罪，處有期徒刑陸月，如易科罰金，
以新臺幣壹仟元折算壹日。
    犯罪事實及理由
一、本案犯罪事實及證據，均引用檢察官聲請簡易判決處刑書之
    記載（如附件）。
二、告訴人因本件車禍所受之傷害，經治療後仍有嗅覺喪失之重
    大不治結果，核與刑法第10條第4 項第3 款規定所稱：毀敗
    或嚴重減損語能、味能或嗅能之重傷害規定相符。是核被告
    所為，係犯刑法第284 條後段之過失傷害致人重傷罪。又被
    告於肇事後，在有偵查權限之公務員發覺其為犯罪行為人前
    ，在場等待警員到場處理，並向據報前往處理之臺中市政府
    警察局第五分局第五交通分隊警員陳明自己係肇事者及肇事
    經過，此有臺中市政府警察局道路交通事故肇事人自首情形
    紀錄表在卷為憑，被告既已向該管公務員申述犯罪事實，合
    於刑法第62條前段所定對於未發覺之犯罪自首而接受裁判之
    要件，爰依法減輕其刑。
三、本院審酌被告參與道路交通，自應確實遵守交通規則以維護
    自身及其他用路人之安全，卻有跨越雙黃線逆向駛入來車車
    道之疏失，因而肇事致告訴人受有前開傷害，其對於本案車
    禍之發生確有過失，所為誠值非難；考量告訴人所受之傷害
    程度，因金額差距過大而未能達成和解，告訴人迄今仍未獲
    得相當賠償，暨被告之教育程度、家庭經濟狀況，及於犯罪
    後坦承犯行之犯後態度等一切情狀，量處如主文所示之刑，
    併予諭知易科罰金之折算標準。
四、據上論斷，應依刑事訴訟法第449條第1項、第454條第2項，
    刑法第284條後段、第62條前段、第41條第1項前段，刑法施
    行法第1條之1第1項，逕以簡易判決處如主文所示之刑。
五、如不服本判決，應自收受判決書正本送達之翌日起20日內提
    出上訴狀（應敘述具體理由並附繕本），經本庭向本院管轄
    第二審之合議庭提起上訴。
中    華    民    國   110    年    3     月    16    日
                  豐原簡易庭  法  官  段奇琬
以上正本證明與原本無異。
告訴人或被害人如不服判決，應備理由具狀向檢察官請求上訴，
上訴期間之計算，以檢察官收受判決正本之日起算。
中    華    民    國   110    年    3     月    16    日
                              書記官  許瑞萍
附錄本案論罪科刑法條：
刑法第284條：
因過失傷害人者，處1 年以下有期徒刑、拘役或10萬元以下罰金
；致重傷者，處3年以下有期徒刑、拘役或30萬元以下罰金。

【 附件 】
臺灣臺中地方檢察署檢察官聲請簡易判決處刑書
                                     110年度偵字第1436號
    被      告  王靈忠  男  62歲（民國00年00月00日生）
                        住臺中市○○區○○路0段0巷00號
                        國民身分證統一編號：Z000000000號
上列被告因過失傷害案件，業經偵查終結，認為宜聲請以簡易判
決處刑，茲將犯罪事實及證據並所犯法條分敘如下：
        犯罪事實
一、王靈忠於民國109年2月18日21時35分許，駕駛車牌號碼000-
    0000號營業用小客車，沿臺中市○○區○○路0段○○○○○○○○○○○路
    0段00號前時，本應注意在劃有分向限制線之路段，不得跨
    越行駛之規定，而依當時天候晴、夜間有照明、路面乾燥、
    無缺陷、無障礙物、視距良好等情，並無不能注意之情事，
    竟疏未注意，因超越前車而往左跨越雙黃線逆向駛入來車之
    車道內，適洪利緯飲酒後（違反公共危險罪部分，業經臺灣
    臺中地方法院為有罪判決確定）騎乘車牌號碼000-000號輕
    型機車，沿同路段由北往南方向直行至該處，而與王靈忠駕
    駛之汽車發生碰撞，洪利緯因此受有頭部外傷併腦震盪、顱
    底骨折、顏面骨骨折、眼臉撕裂傷及身體多處擦挫傷等傷害
    ，並致嗅覺喪失之重大不治之結果。又王靈忠於上開時地肇
    事後，在未被有偵查犯罪職權之公務員發覺前，向前往現場
    處理車禍之警員坦承為肇事者，自首而接受裁判。
二、案經洪利緯委任蘇亦洵律師告訴偵辦。
        證據並所犯法條
一、證據：
  ㈠被告王靈忠於警詢及偵查中認罪之供述。
  ㈡告訴人洪利緯警詢及偵查中之指訴。
  ㈢道路交通事故現場圖、道路交通事故調查報告表㈠㈡、臺中
    市政府警察局道路交通事故初步分析研判表、道路交通事故
    談話紀錄表、交通事故補充資料表、肇事人自首情形紀錄表
    、中國醫藥大學附設醫院及臺中榮民總醫院診斷證明書、肇
    事現場照片、監視器錄影畫面及其擷取照片等。
二、按駕駛人駕駛汽車「應遵守道路交通標誌、標線、號誌之指
    示」、「分向限制線，用以劃分路面成雙向車道，禁止車輛
    跨越行駛，並不得迴轉。」道路交通安全規則第90條第1 項
    、道路標線號誌設置規則第165 條第1 項分別訂有明文。被
    告駕車對於上揭規定自應遵守，其竟疏於注意而未遵守，致
    發生本件車禍，其有過失甚明，且與告訴人洪利緯所受之傷
    害結果間，有相當因果關係。是被告犯嫌，堪以認定。
三、核被告所為，係犯刑法第284條後段之過失致重傷罪嫌。被
    告於車禍後，留在肇事現場，於警方到場處理時，自承為肇
    事人，有臺中市政府警察局道路交通事故肇事人自首情形紀
    錄表1 紙附卷可參，被告對於未發覺之罪自首而接受裁判，
    請審酌依刑法第62條前段之規定，減輕其刑。
四、依刑事訴訟法第451 條第1 項聲請逕以簡易判決處刑。
    此  致
臺灣臺中地方法院
中    華    民    國   110    年    1     月    27    日
                              檢  察  官  許景森
本件正本證明與原本無異
中    華    民    國   110    年    2     月    1     日
                              書  記  官  鄭尚銘